# 房产的会计处理问题

提问人：dxxd_ren 时间：2016-06-08 16:58:56
很多企业在未取得土地的正式手续后未批先建，政府将土地收回(连同地上建筑物，评估一个价格，与政府协议约定如果最后由公司受让该土地，建筑物价款相抵，政府不必给企业款，企业也不必给政府款）再走招拍挂手续，最后土地（连同建筑物）还是转让给公司。请问：该建筑物是否可以视同自始至终一直属于企业，会计处理不必体现买卖的过程

回答人：chenyiwei
如果企业与政府之间的协议和安排表明这些交易步骤事实上是一揽子筹划的，目的仅仅是为了完善相关法律手续，除此之外不影响企业所控制的经济资源及其风险和报酬特征，则可以如你所述的处理。